# 关于会计“收入确认”的个案问题

提问人：wufaxian 时间：2018-05-03 23:28:16
背景介绍：老国企，工人都下岗回家了。原来在市区的地皮经批准进行房地产开发。所以该公司现在主业已经变成房地产开发了！。
除此之外。在市区还有若干历史遗留物业，在往年，这些物业在资产负债表上确认为“物业、厂房、设备”。
今年管理层将“物业、厂房、设备”当中的一个物业买了，产生了 1 亿元“收入”。
问题：这 1 亿收入是否可以确认为收入？我认为应该确认为营业外收入。 理由：虽然公司现在转型做房地产了。但是他的主营业务，是开发市区那块经批准的地皮。而不是心血来潮将“物业、厂房、设备”转为投资物业，重估或出售来产生收入。这种资产性质的转变产生的收入与公司当前实际主营业务并无联系，非常态！因此应该算作营业外收入。如果这种随意转换可以确认为收入，那么收入也太容易操纵了！！！。不知道我的这种看法是否正确？如果错了。还请各位老师点出错在哪里了？谢谢各位老师！

回答人：chenyiwei
你的理解基本合理。

提问人：wufaxian 时间：2018-05-04 13:54:51
如果现实当中，企业就是将这笔营业外收入硬算作“收入”，且不予调整。这种情况算作违规么？ 如果算作违规，严重到什么程度？
那么作为外部审计人员针对这种情况出具的审计报告结论是“无法发表意见” “保留意见” “无保留意见”？

回答人：chenyiwei
收入针对日常活动，而这种情况的处置土地明显不是日常活动，其背景、流程等于常规业务存在显著差异。